【裁判字號】    98,訴,1537
【裁判日期】    990304
【裁判案由】    妨害風化
【裁判全文】
臺灣高雄地方法院刑事判決              98年度訴字第1537號
公  訴  人  臺灣高雄地方法院檢察署檢察官
被      告  丙○○
            甲○○
上列被告因妨害風化案件，經檢察官提起公訴（98年度偵字第
18989 號），本院判決如下：
    主  文
丙○○幫助意圖使女子與他人為性交之行為，而容留以營利，累
犯，處有期徒刑貳月，如易科罰金，以新臺幣壹仟元折算壹日。
甲○○共同意圖使女子與他人為性交之行為，而容留以營利，處
有期徒刑貳月，如易科罰金，以新臺幣壹仟元折算壹日。扣案之
臨檢燈遙控器貳個、檯單壹張及用以開啟高雄市新興區○○○路
四百八十號八樓之三之鑰匙壹副，均沒收。
    事  實
一、丙○○前因公共危險案件，經臺灣屏東地方法院以97年度交
    簡字第574 號判決處有期徒刑2 月確定，甫於民國97年10月
    6 日易科罰金執行完畢。詎猶不知悔改，明知國內不法行為
    者為避免執法人員之追究及處罰，經常利用他人之名義設立
    營利事業以掩人耳目，竟仍以縱有人以其名義實施媒介、容
    留以營利之犯行，亦不違背其本意之幫助犯意，將其證件提
    供予另案被告戊○○（業經本院以98年度審簡字第2149 號
    判決處有期徒刑2 月確定），以辦理「夢鄉美容諮詢廣場」
    營利事業登記，並擔任址設高雄市新興區○○○路480 號3
    樓之11之登記負責人，幫助戊○○得以「夢鄉美容諮詢廣場
    」對外營業並招攬客人，從事容留、媒介成年應召女子與男
    客從事性交易以營利之行為。嗣戊○○擔任「夢鄉美容諮詢
    廣場」之實際負責人後，分別為以下行為：
（一）戊○○基於意圖使女子與他人為性交之行為，而媒介、容
      留以營利之犯意，於不特定之男客進入店內欲消費時，即
      撥打電話通知合作之「雪芙蘭應召站」分派成年應召女子
      前往「夢鄉美容諮詢廣場」，再將該成年應召女子帶往高
      雄市新興區○○○路480 號8 樓之13所承租之房間內，與
      不特定男客從事有對價之性交行為（即性交易），性交易
      完成後，由戊○○向男客收取新台幣（下同）3,000 元之
      代價，將其中2, 000元交予成年應召小姐後，再從中抽取
      1,000 元以營利。嗣於98年3 月19日18時10分許，在「夢
      鄉美容諮詢廣場」媒介、容留成年應召女子楊秉樺與男客
      人莊自強，約定以3,000 元之代價，至高雄市新興區○○○路480 號8 樓之13房間內從事性交易，適於該日18時50
      分許，楊秉樺與莊自強完成性交易之際，為警執行搜索當
      場查獲，並扣得戊○○所有，供其犯本件妨害風化犯行所
      用之臨檢燈遙控器2 個、用以開啟高雄市新興區○○○路
      480 號8 樓之13之鑰匙1 副、電話簿1 本等物。
（二）戊○○係「夢鄉美容諮詢廣場」之實際負責人（登記負責
      人為丙○○），與址設高雄市新興區○○○路480 號9 樓
      之20「美媚美容諮詢」之負責人甲○○，共同基於意圖使
      女子與他人為性交之行為，而媒介、容留以營利之犯意連
      絡，約定於不特定男客進入店內欲消費時，由戊○○撥打
      電話通知合作之「雪芙蘭應召站」分派成年應召女子前往
      甲○○經營之「美媚美容諮詢」等候，再由戊○○將該成
      年應召女子帶往高雄市新興區○○○路480 號8 樓之3所
      承租之房間內，與不特定男客從事有對價之性交行為（即
      性交易），性交易完成後，由戊○○向男客收取3,000 元
      之代價，將其中2,000 元在「美媚美容諮詢」交予成年應
      召小姐後，再由戊○○與甲○○從中抽取1,000 元以營利
      。嗣戊○○於98年3 月19日18時10分許，在「美媚美容諮
      詢」媒介、容留成年應召女子丁○○與男客蔡豐安，約定
      以3, 000元之代價，至高雄市新興區○○○路480 號8樓
      之3 從事性交易，適於該日18時50分許，丁○○與蔡豐安
      完成性交易之際，為警執行搜索當場查獲，並扣得甲○○
      所有，供犯本件妨害風化犯行所用之臨檢燈遙控器2 個、
      檯單1 張，及戊○○所有，供犯本件妨害風化犯行所用用
      以開啟高雄市新興區○○○路480 號8 樓之3 之鑰匙1副
      。
二、案經高雄市政府警察局新興分局報告臺灣高雄地方法院檢察
    署檢察官偵查起訴。
    理  由
壹、證據能力部分
一、按被告以外之人於偵查中向檢察官所為陳述，除顯有不可信
    之情況者外，得為證據，刑事訴訟法第159 條之1 第2 項定
    有明文。偵查中對被告以外之人所為之偵查筆錄，性質上係
    屬傳聞證據，惟現階段刑事訴訟法規定檢察官代表國家偵查
    犯罪、實施公訴，依法其有訊問被告之權，證人且須具結，
    而實務運作時，檢察官偵查中向被告以外之人所取得之陳述
    ，原則上均能遵守法律規定，不致違法取供，其可信度極高
    ，職是，本件證人戊○○、丁○○於偵查中檢察官以證人身
    分予以訊問，並經依法具結在卷，且無證據顯示檢察官在偵
    查時有不法取供之情形，亦查無證據顯示有顯不可信之情況
    。是揆諸前揭說明，上開證人於偵查中之證述，均具有證據
    能力。
二、次按被告以外之人於審判外之言詞或書面陳述，除法律有規
    定者外，不得作為證據；被告以外之人於審判外之陳述，雖
    不符刑事訴訟法第159 條之1 至同條之4 之規定，而經當事
    人於審判程序同意作為證據，法院審酌該言詞陳述或書面陳
    述作成時之情況，認為適當者，亦得為證據。當事人、代理
    人或辯護人於法院調查證據時，知有刑事訴訟法第159 條第
    1 項不得為證據之情形，而未於言詞辯論終結前聲明異議者
    ，視為有前項之同意，刑事訴訟法第159 條第1 項、第159
    條之5 分別定有明文。查本判決所引用之其他各項據以認定
    事實之傳聞性質，被告丙○○、甲○○及公訴人於本院言詞
    辯論終結前，均不爭執而未曾聲明異議，本院審酌該等言詞
    及書面陳述作成時之情況，並無出於任意性或不正取供，或
    違法或不當情事，且客觀上亦無不可信之情況，堪認為適當
    ，揆諸前開說明，依法均有證據能力，合先敘明。
貳、實體部分
一、訊據被告丙○○固不否認其為「夢鄉美容諮詢廣場」之登記
    負責人，惟矢口否認有何媒介、容留性交以營利之幫助犯行
    ，辯稱：伊只是幫戊○○請領牌照，並未實際經營該店，戊○○所為的行為伊不清楚，他有告訴伊是一般的美容業，至
    於戊○○每月給的10,000元是讓伊繳稅用的，不是伊的報酬
    ，伊也沒有分紅或其他代價（見本院卷一第7 頁、本院卷二
    第19頁）云云；訊據被告甲○○固不否認其為「美媚美容諮
    詢」之負責人，惟矢口否認有何媒介、容留性交以營利之犯
    行，辯稱：97年7 月整棟大樓被搜索後，伊就開始委託仲介
    盤給別人，伊於98年3 月19日已經停業了，不知道為什麼門
    會被打開（見本院卷一第17頁反、本院卷二第19頁）云云。
二、經查：
（一）被告丙○○部分
   1. 被告丙○○係「夢鄉美容諮詢廣場」之登記負責人，戊○○為實際負責人，雪芙蘭應召站女子楊秉樺於98年3 月19
      日18時10分許，接獲電話前往「夢鄉美容諮詢廣場」準備
      等候，到達該店後，由戊○○帶領至同大樓8 樓之13房間
      內與男客莊自強從事性交易行為，適於同日18時50分許，
      甫完成性交易之際，為警執行搜索查獲等情，業經證人即
      雪芙蘭應召站女子楊秉樺於警詢時陳稱：伊於98年3 月19
      日18時許，在8 樓之13房間內與男客莊自強從事性交易，
      伊係接到雪芙蘭公司的電話，叫伊到「夢鄉美容諮詢廣場
      」應召，伊到達時是由戊○○帶伊進入8 樓之13房間的等
      語（見高雄市政府警察局新興分局警卷第13頁反）。核與
      證人即男客莊自強於警詢時稱：伊於98年3 月19日18時10
      分許，進入「夢鄉美容諮詢廣場」後，戊○○就接待伊，
      並詢問伊要找多少代價的應召女子從事性交易，伊向戊○○表示要3,000 元的，戊○○隨後帶伊到8 樓之13房間內
      等候，約莫5 分鐘，戊○○帶了4 名小姐讓伊挑選，伊選
      定楊秉樺，戊○○並向伊收取3,000 元後即離開房間，待
      伊與楊秉樺從事完性交易，欲出門時，就被警方查獲了等
      語（見高雄市政府警察局新興分局警卷第12頁）相符，並
      經同案被告戊○○於警詢、偵查中供承：女子楊秉樺與男
      客莊自強從事性交易是伊媒介、容留的，伊是請雪芙蘭應
      召站分派小姐，事後由小姐拿取2,000 元，伊則抽取1,
      000 元等語（見高雄市政府警察局新興分局警卷第4 頁至
      第5 頁、98年度偵字第9339號偵卷偵卷一第3 頁）互核一
      致，復有「夢鄉美容諮詢廣場」之高雄市政府營利事業登
      記證影本1 紙、現場照片6 張（見高雄市政府警察局新興
      分局警卷第29頁、第34頁至第34頁反）在卷可稽，並有臨
      檢燈遙控器2 個、用以開啟8 樓之13房間之鑰匙1 副、電
      話簿1 本扣案可證，足見戊○○於上揭時間媒介、容留楊
      秉樺至該大樓8 樓之13房間內與男客莊自強完成性交易一
      節，堪認屬實。
   2. 被告丙○○於警詢時供稱：伊只是「夢鄉美容諮詢廣場」
      之登記負責人，實際負責人為戊○○，「夢鄉美容諮詢廣
      場」之營業項目伊不知道等語（見98年度偵字第18989 號
      偵卷二第7 頁反）；於偵查中供陳：「夢鄉美容諮詢廣場
      」之實際負責人是戊○○，因他無法申請牌照，所以由伊
      出面申請，但戊○○沒有說為何無法申請牌照，因為戊○○是伊朋友，所以伊雖然不知道他有何困難，還是把證件
      給他等語（見98年度偵字第18989 號偵卷二第13頁至第14
      頁）；於本院準備程序進行中則改稱：因為戊○○說稅金
      問題無法請牌，伊就幫他請牌，伊於借牌時，有查證過，
      會計師有告訴伊戊○○確實因以前欠稅無法請牌，伊於借
      牌給戊○○後，仍有與他聯絡過，戊○○有告知伊是從事
      單純美容事業等語（見本院卷一第18頁至第19頁），觀諸
      被告丙○○歷次陳述，就是否知悉「夢鄉美容諮詢廣場」
      之營業項目，及是否知悉戊○○無法請牌之原因一節，前
      後供述不一，所辯已非無疑。又證人戊○○於本院審理時
      到庭證稱：伊為了怕被告丙○○誤會伊，所以營業稅稅單
      來時，伊都會打電話叫被告丙○○到「夢鄉美容諮詢廣場
      」拿，沒有固定時間等語（見本院卷一第31頁），參以證
      人即高雄市警察局督察室維新小組查獲警員己○○於本院
      審理時證述：高雄市新興區○○○路480 號3 樓之11「夢
      鄉美容諮詢廣場」內只有長椅子及桌子，店內燈光昏暗，
      且現場沒有任何與美容相關之設備，僅有一些毛巾之類的
      東西而已等語（見本院卷一第48頁），復觀諸「夢鄉美容
      諮詢廣場」之現場照片（見高雄市政府警察局新興分局警
      卷第34頁），堪認被告丙○○確曾至「夢鄉美容諮詢廣場
      」，且該店店內並無任何與美容營業項目相關之設備，尚
      屬非虛，從而，倘如被告所言「夢鄉美容諮詢廣場」之營
      業項目為美容事業，則其至「夢鄉美容諮詢廣場」收取戊○○支付之稅金時，應可預見「夢鄉美容諮詢廣場」非僅
      為美容相關事業。再徵諸現今社會常情，不法行為者為避
      免執法人員之追究及處罰，經常利用他人之名義設定營利
      事業以掩人耳目，而被告於本院準備程序進行時供承：伊
      擔任登記負責人後，完全相信戊○○，基於朋友的信任，
      伊從未懷疑、關心「夢鄉美容諮詢廣場」之經營情況，且
      戊○○沒有跟伊說是作為色情交易場所，所以伊就沒有懷
      疑等語（見本院卷一第18頁至第18頁反），其於預見擔任
      他人公司之人頭負責人，恐有幫助他人從事違法作為之情
      下，仍對該公司之經營狀況漠不關心，是其出於不確定之
      幫助犯意，擔任「夢鄉美容諮詢廣場」之登記負責人，而
      促成戊○○媒介、容留性交以營利之犯行，自不得僅因非
      明知戊○○有媒介、容留性交以營利之情即解免其責。至
      他案被告戊○○於本院審理時雖證稱：被告丙○○僅係「
      夢鄉美容諮詢廣場」之登記負責人，實際在場營業之人僅
      伊一人等語（見本院卷一第31頁），仍難為有利於被告丙○○之認定。從而，被告丙○○確具幫助他人媒介、容留
      性交以營利之不確定故意甚明。
   3. 至公訴意旨雖另認被告丙○○按月均向戊○○領取1 萬元
      左右之人頭費用等語。惟被告丙○○堅決否認有此部分事
      實，其於偵查中供稱：戊○○並沒有補貼伊，1 萬元是稅
      金，伊在警詢時有跟警員說伊會去向戊○○拿稅金的錢等
      語（見98年度偵字第18989 號偵卷二第13頁）；於本院準
      備程序進行時復供陳：戊○○給伊的1 萬元是繳稅用的等
      語（見本院卷一第18頁反），核與證人戊○○於本院審理
      時到庭證述：伊給被告丙○○的錢是繳稅或水電費用的，
      且不是每月固定給，也不一定是1 萬元，要看稅金等費用
      而定等語（見本院卷一第32頁反）相符，被告丙○○於警
      詢時雖自白戊○○有補貼1 萬元供其繳納所得稅（見98年
      度偵字第18989 號偵卷二第7 頁反），然並無其他積極證
      據足證被告丙○○有按月向戊○○領取1 萬元人頭費用之
      事實，是檢察官此部分起訴事實，容有誤會，附此敘明。
   4. 綜上所述，本件事證明確，被告丙○○犯行堪以認定，應
      予依法論科。
（二）被告甲○○部分
   1. 被告甲○○係「美媚美容諮詢」之負責人，雪芙蘭應召站
      女子丁○○於98年3 月19日18時10分許，先至高雄市新興
      區○○○路480 號9 樓之20「美媚美容諮詢」準備等候，
      再至同大樓8 樓之3 房間內與男客蔡豐安從事性交易行為
      ，適於同日18時50分許，甫完成性交易之際，為警執行搜
      索查獲等情，業經證人即雪芙蘭應召站女子丁○○於警詢
      時陳稱：伊在98年3 月19日18時50分許，與男客蔡豐安從
      事性交易完畢要離開時，即被警方查獲，當天是有人打電
      話叫伊到「美媚美容諮詢」準備與客人從事性交易，戊○○當時在「美媚美容諮詢」，是他帶伊至該大樓8 樓之3
      房間內的，性交易完伊都會去「美媚美容諮詢」找戊○○
      收取2,000 元等語（見高雄市政府警察局新興分局警卷第
      8 頁至第8 頁反）；於偵查中證稱：伊在雪芙蘭應召站工
      作，當天是雪芙蘭的人打電話叫伊到9 樓的「美媚美容諮
      詢」，伊進去時戊○○已經在「美媚美容諮詢」，後來戊○○就帶伊與另一位小姐一起到8 樓等語（見98年度偵字
      第18989 號偵卷二第20頁至第21頁）；於本院審理時復到
      庭證述：伊於98年3 月19日18時許，有在高雄市新興區○○○路480 號8 樓之3 房間內與男客蔡豐安進行性交易，
      當天是雪芙蘭應召站人員通知伊到該大樓9 樓的「美媚美
      容諮詢」等候，伊性交易完畢後，會向帶領伊與男客接洽
      的戊○○收取2,000 元，本次的性交易費用則尚未領取等
      語（見本院卷第33頁反至第35頁），甚為明灼。核與證人
      即男客蔡豐安於警詢時陳稱：伊於98年3 月19日18時10分
      許，與朋友一起到高雄市新興區○○○路480 號3 樓之11
      「夢鄉美容諮詢廣場」，進去後，戊○○就在辦公室內與
      伊談論性交易金額為3,000 元，伊將3,000 元付給戊○○
      後，他就帶伊到8 樓之3 房間內等候，約莫10分鐘，戊○○帶了4 名小姐讓伊挑選，伊挑選了丁○○，待伊與丁○○從事完性交易，欲出門時，就被警方查獲了等語（見高
      雄市政府警察局新興分局警卷第6 頁反至第7 頁）相符，
      並經同案被告戊○○於警詢、偵查中供承：女子丁○○與
      男客蔡豐安從事性交易是伊媒介、容留的，伊是請雪芙蘭
      應召站分派小姐，事後由小姐拿取2,000 元，伊則抽取1,
      000 元等語（見高雄市政府警察局新興分局警卷第4 頁至
      第5 頁、98年度偵字第9339號偵卷偵卷一第3 頁）；於本
      院審理時到庭證稱：98年3 月19日18時許，是由伊媒介、
      容留女子丁○○與男客蔡豐安從事性交易，性交易完畢後
      ，伊拿取1,000 元，小姐則拿2,000 元，本次伊尚未給小
      姐2,000 元等語（見本卷一第32頁至第32頁反）互核一致
      ，復有「美媚美容諮詢」之高雄市政府營利事業登記證影
      本1 紙、現場照片10張（見高雄市政府警察局新興分局警
      卷第30頁反、第34頁反至第35頁反）在卷可稽，並有臨檢
      燈遙控器2 個、檯單1 張、用以開啟8 樓之3 房間之鑰匙
      1 副扣案可證，足見丁○○於上揭時間係先至被告甲○○
      經營之「美媚美容諮詢」等候準備從事性交易，再由戊○○帶領丁○○至該大樓8 樓之3 房間內與男客蔡豐安完成
      性交易一節，堪認屬實。
   2. 被告甲○○雖辯稱：「美媚美容諮詢」於上揭時間業已停
      止營業，等待盤給他人云云。惟證人丁○○於偵查中證稱
      ：因為雪芙蘭的人員叫伊去「美媚美容諮詢」，它有招牌
      ，且當時「美媚美容諮詢」的招牌也有亮等語（見98年度
      偵字第18989 號偵卷二第21頁）；於本院審理時復證述：
      98 年3月19日18時許「美媚美容諮詢」當時有開店營業，
      伊有走入「美媚美容諮詢」店內，且在外面就可以看到有
      燈亮著等語（見本院卷一第34頁反至第35頁），核與證人
      即高雄市警察局督察室維新小組查獲員警己○○於本院審
      理時證稱：高雄市新興區○○○路480 號9 樓之20是他們
      的店面，查獲當時有營業，當時人雖然都已經逃離，但是
      有營業的狀況，因為燈有亮著，門是稍微帶上，沒有上鎖
      ，一推就開了等語（見本院卷一第47頁反至第48頁）；證
      人即高雄市警察局行政科專勤組查獲員警乙○○於本院審
      理時到庭證述：伊到9 樓時，因門是帶上，沒有上鎖，伊
      就拿搜索票進去辦公室搜索，發現電視沒有關，燈有亮，
      有在抽屜內搜索到臨檢燈的遙控器，在雜誌裡面則查扣到
      檯單，另伊到「美媚美容諮詢」時，它的招牌是有亮的，
      且「美媚美容諮詢」店裡有裝設監視器，雖然當時是關著
      的，但伊將監視器螢幕打開，發現它是在監視中的等語（
      見本院卷一第49頁至第49頁反）相符，足認查獲當時「美
      媚美容諮詢」確係處於營業狀態無訛。被告甲○○雖事後
      復辯稱：查獲之遙控器是伊前手老闆留下來的，是要控制
      現場的監控設備，不可能拿該遙控器測試可以使8 樓的警
      示燈亮起，檯單則是伊當時委託仲介將該店盤掉，為了假
      裝有在營業所寫的單子云云（見本院卷一第50頁、第53頁
      反），惟證人丁○○於警詢時陳稱：警方在「美媚美容諮
      詢」查扣到的檯單，上面編號3 丫頭為伊本人沒錯等語（
      見見高雄市政府警察局新興分局警卷第8 頁反）；證人乙○○於本院審理時證稱：伊在「美媚美容諮詢」有搜索到
      臨檢燈遙控器，拿著遙控器到8 樓查獲性交易的房間內測
      試，發現該遙控器可以控制警示燈的顯示等語（見本院卷
      一第49頁），參以被告甲○○既因委託仲介欲將「美媚美
      容諮詢」盤給他人而停止營業，何以尚須費心製作檯單以
      假裝營業？足見被告上開所辯，顯係事後卸責之詞，委無
      可採。
   3. 至證人戊○○於本院審理時雖到庭證稱：被告甲○○並未
      將「美媚美容諮詢」場所租借給伊，「美媚美容諮詢」與
      「夢鄉美容諮詢廣場」並無任合關連，是在同一棟大樓各
      自營業等語（見本院卷一第31頁反）。惟其復證稱：小姐
      有無到「美媚美容諮詢」伊並不清楚，伊是在3 樓等語（
      見本院卷一第32頁反），參以證人戊○○所涉之本件妨害
      風化案件，業因其坦承不諱而經本院98年度審簡字第2149
      號判決有期徒刑2 月確定，其於本院審理時，因人情、外
      力干擾，多所避就，是本件無從僅因證人戊○○上開之證
      詞，而為有利於被告甲○○之認定。
   4. 綜上，被告甲○○與戊○○共同媒介、容留性交以營利之
      犯行甚為明確，被告甲○○犯行堪以認定，應予依法論科
      。
三、論罪科刑部分
（一）被告丙○○：
      按刑法上之幫助犯，係對於犯罪與正犯有共同之認識，而
      以幫助之意思，對於正犯資以助力，而未參與實施犯罪之
      行為者而言（最高法院75年度台上字第1509 號 、88年度
      台上字第1270號判決可資參照），本件被告丙○○係基於
      幫助媒介性交以營利之犯意，擔任「夢鄉美容諮詢廣場」
      之登記負責人，且並無任何積極證據證明被告丙○○有參
      與實施媒介性交以營利之犯罪構成要件行為，是核被告丙○○所為，係犯刑法第30條第1 項、刑法第231 條第1 項
      之幫助容留性交以營利罪。被告丙○○幫助媒介於前，復
      加以幫助容留在後，其幫助媒介之低度行為應為幫助容留
      之高度行為所吸收，不另論罪。又被告丙○○提供其證件
      予戊○○，使戊○○得接續為犯罪事實欄一（一）、（二
      ）容留性交以營利之行為，因係一次幫助犯行，應僅論以
      一罪。檢察官雖就被告丙○○幫助戊○○犯犯罪事實欄一
      （二）之容留媒介以營利部分，於起訴書犯罪事實欄中未
      予敘明，惟該部分犯行與已起訴部分，有實質上一罪之關
      係，為起訴效力所及，本院自得併予審理。再被告丙○○
      前因公共危險案件，經臺灣屏東地方法院以97年度交簡字
      第574 號判決處有期徒刑2 月確定，於民國97年10月6 日
      易科罰金執行完畢，有臺灣高等法院被告前案紀錄表各1
      份在卷可查，其於受有期徒刑執行完畢後，5 年內故意再
      犯本件有期徒刑以上之罪，為累犯，應依刑法第47條第1
      項之規定，加重其刑。被告丙○○提供其證件等資料予戊○○之幫助犯行，應依刑法第30條第2 項之規定，按正犯
      之刑減輕之，並依法先加後減之。爰審酌被告丙○○所為
      幫助媒介、容留性交易行為，有害社會善良風俗與秩序，
      並增加查緝犯罪之困難，惟念其並未自戊○○處獲得相關
      利益，惡性不高，暨其犯罪動機、手段等一切情狀，量處
      如主文所示之刑，並諭知易科罰金之折算標準。至被告丙○○就容留性交以營利罪部分係幫助犯，並無共同犯罪之
      意思，自不適用正犯責任共同之原則，對於正犯間「供犯
      罪所用或犯罪預備之物」，祇要屬於正犯中1 人所有，即
      得對於其餘共犯為沒收之諭知，自無適用之餘地，是本件
      扣案之臨檢燈遙控器2 個、用以開啟高雄市新興區○○○
      路480 號8 樓之13之鑰匙1 副及電話簿1 本，雖係正犯戊○○所有，且為供其犯本件妨害風化所用之物，惟被告丙○○所犯係幫助容留性交以營利罪，自無庸併為沒收之諭
      知（最高法院90年臺上字第5478號判決意旨參照）。而扣
      案之洗衣單1 本，尚無證據證明與被告丙○○及正犯戊○○所為本件犯行有關，爰亦不予宣告沒收，併此敘明。
（二）被告甲○○：
      核被告甲○○所為，係犯刑法第231 條第1 項之容留性交
      以營利罪。被告甲○○媒介於前，復加以容留在後，其媒
      介之低度行為應為容留之高度行為所吸收，不另論罪。又
      被告甲○○與戊○○間，有犯意聯絡及行為分擔，應論以
      共同正犯。爰審酌被告甲○○不思正途謀取財富，明知政
      府執法單位極力掃蕩色情，仍為圖一己私利，而為前開犯
      行，助長社會不良風氣、敗壞善良風俗，行為實不足取，
      且犯後飾詞狡辯，毫無悔意，然念其規模尚與專門經營應
      召站而以剝削女子性勞務從中賺取暴利之人顯然有別，惡
      性不高，復參酌其參與程度不深，造成之危害尚屬輕微，
      及另案共犯戊○○經本院判處有期徒刑2 月等一切情狀，
      量處如主文所示之刑，並諭知易科罰金之折算標準，以資
      儆懲。至扣案之臨檢燈遙控器2 個、檯單1 張，係被告甲○○所有，業據其供承在卷（見本院卷一第51頁反）；而
      用以開啟高雄市新興區○○○路480 號8 樓之3 之鑰匙1
      副，係戊○○所有，業據其陳稱屬實（見高雄市政府警察
      局新興分局警卷第4 頁），且均為供本案妨害風化犯罪所
      用之物，應依刑法第38條第1 項第2 款前段規定及共犯連
      帶責任原則，均宣告沒收。
據上論斷，應依刑事訴訟法第299 條第1 項前段，刑法第28條、
第231 條第1 項、第30條、第47條、第41條第1 項前段、第38條
第1 項第2 款，刑法施行法第1 條之1 ，判決如主文。
本案經檢察官庚○○到庭執行職務。
中    華    民    國    99    年    3     月    4     日
                  刑事第七庭  審判長法  官  陳  箐
                                    法  官  林依蓉
                                    法  官  簡佩珺
以上正本證明與原本無異。
如不服本判決應於收受送達後十日內向本院提出上訴書狀，並應
敘述具體理由；其未敘述上訴理由者，應於上訴期間屆滿後二十
日內向本院補提理由書（均須按他造當事人之人數附繕本）「切
勿逕送上級法院」。
中    華    民    國    99    年    3    月     4    日
                                    書記官  蕭家玲
附錄犯罪科刑法條：
中華民國刑法第231條
（圖利使人為性交或猥褻罪）
意圖使男女與他人為性交或猥褻之行為，而引誘、容留或媒介以
營利者，處 5 年以下有期徒刑，得併科 10 萬元以下罰金。以
詐術犯之者，亦同。
公務員包庇他人犯前項之罪者，依前項之規定加重其刑至二分之
一。
中華民國刑法第30條
（幫助犯及其處罰）
幫助他人實行犯罪行為者，為幫助犯。雖他人不知幫助之情者，
亦同。
幫助犯之處罰，得按正犯之刑減輕之。

司法院資訊處製作；財團法人民間司法改革基金會備份。
